臺灣板橋地方法院刑事判決　　　　　　100年度交訴字第228號
公　訴　人　臺灣板橋地方法院檢察署檢察官
被　　　告　王馬龍
上列被告因公共危險等案件，經檢察官提起公訴（100 年度偵字
第18235 號），被告於本院準備程序中就被訴事實為有罪之陳述
，經本院合議庭裁定由受命法官獨任進行簡式審判程序，判決如
下：
    主  文
王馬龍因過失傷害人，處拘役肆拾日，如易科罰金，以新臺幣壹
仟元折算壹日。又駕駛動力交通工具肇事，致人受傷而逃逸，處
有期徒刑陸月，如易科罰金，以新臺幣壹仟元折算壹日。
    事  實
一、王馬龍明知其機車駕駛執照已於民國98年2 月10日因酒後駕
    車而經吊銷，竟仍於100 年6 月5 日晚間9 時40分許，無駕
    駛執照騎乘車牌號碼036-GCR 號重型機車，沿新北市三重區
    ○○○街往大智街方向行駛，行經同路段100 號前時，本應
    注意車前狀況，與前車之間保持隨時可以煞停之距離，並隨
    時採取必要之安全措施，而依當時天候雖陰，惟夜間有照明
    、視距良好等客觀行車環境，亦無不能注意之情形，竟疏未
    注意，而不慎自後追撞同向前方由李錢所騎乘車牌號碼MCJ-
    796 號重型機車，致李錢因而人車倒地，並受有左肘、前臂
    及腕磨損傷併感染、左前臂挫傷等傷害( 起訴書誤載為右手
    掌皮下瘀血、兩膝擦傷及左手肘擦傷之傷害) 。詎王馬龍在
    下車察看後，明知肇事致李錢受有上揭傷害，在未將李錢送
    醫或採取必要救護措施之情形下，即另行基於肇事逃逸之犯
    意，騎乘上開機車離開現場，嗣經警循線查獲，始悉上情。
二、案經李錢訴由新北市政府警察局三重分局移送臺灣板橋地方
    法院檢察署檢察官偵查起訴。
    理  由
一、程序方面：按除被告所犯為死刑、無期徒刑、最輕本刑為3
    年以上有期徒刑之罪或高等法院管轄第一審案件者外，於第
    一次審判期日前之準備程序進行中，被告先就被訴事實為有
    罪之陳述時，審判長得告知被告簡式審判程序之旨，並聽取
    當事人、代理人、辯護人及輔佐人之意見後，裁定進行簡式
    審判程序，刑事訴訟法第273 條之1 第1 項定有明文。經核
    ，本件被告王馬龍所犯係死刑、無期徒刑、最輕本刑為3 年
    以上有期徒刑以外之罪，其於準備程序中就被訴事實為有罪
    之陳述，經法官告知簡式審判程序之旨，並聽取公訴人、被
    告之意見後，本院爰依首揭規定，合議裁定由受命法官獨任
    進行簡式審判程序，合先敘明。
二、查上揭事實，業據被告於本院準備程序及審理時坦承不諱，
    核與證人即被害人李錢於警詢、偵查中之指述情節相符，並
    有道路交通事故現場圖、道路交通事故調查報告表（一）（
    二）、現場照片共20張、新北市政府警察局三重分局道路交
    通事故當事人自首情形紀錄表、公路監理電子閘門證號查詢
    機車駕駛人結果、新北市立聯合醫院所出具之被害人李錢診
    斷證明書1 份在卷足佐，且按汽車在同一車道行駛時，除擬
    超越前車外，後車與前車之間應保持隨時可以煞停之距離；
    汽車行駛時，駕駛人應注意車前狀況，並隨時採取必要之安
    全措施，道路交通安全規則第第94條第1 項、第3 項分別定
    有明文，被告於前揭時、地騎乘機車時，未能充分注意車況
    ，且未與前車保持隨時可以煞停之距離，而從後方追撞告訴
    人所騎乘之機車，其對於本件車禍之發生自屬有過失，且其
    過失行為並致告訴人因此受有上揭傷害，兩者間具相當因果
    關係，綜上，堪認被告前揭自白與事實相符，得予採信。本
    件事證明確，應依法論科。
三、核被告所為，係犯刑法第284 條第1 項之過失傷害罪及同法
    第185 條之4 駕車肇事逃逸罪，其所犯上開二罪，犯意有別
    ，行為互殊，應予分論併罰。被告無駕駛執照駕車，因而致
    人受傷，依法應負刑事責任，應依道路交通管理處罰條例第
    86條第1 項之規定，就其所犯之過失傷害罪部分加重其刑。
    爰審酌被告明知其機車駕駛執照業因酒後駕車而經吊銷，竟
    仍騎乘機車上路，且未能充分注意車況，亦未與前車保持隨
    時可以煞停之距離，以致從後方追撞告訴人所騎乘之機車，
    且肇事後竟未對告訴人施以必要之救護，隨即駕車逃離現場
    ，所為殊非可取，惟念其犯後坦承犯行，態度良好，犯後雖
    積極尋求與告訴人和解，然因雙方就賠償金額認知差距過大
    ，以致未能與告訴人達成和解，賠償其損害等一切情狀，分
    別量處如主文所示之刑，並均諭知易科罰金之折算標準。
據上論斷，依刑事訴訟法第273 條之1 第1 項、第299 條第1 項
前段項，道路交通管理處罰條例第86條第1 項，刑法第185 條之
4 、第284 條第1 項、第41條第1 項前段，刑法施行法第1 條之
1 第1 項、第2 項前段，判決如主文。
本案經檢察官林錦鴻到庭執行職務。
中    華    民    國   100    年    10    月    19    日
                  刑事第十庭   法  官   陳昭筠
上列正本證明與原本無異。
如不服本判決，應於判決送達後10日內敘明上訴理由，向本院提
出上訴狀 (應附繕本) ，上訴於臺灣高等法院。其未敘述上訴理
由者，應於上訴期間屆滿後20日內向本院補提理由書「切勿逕送
上級法院」。
                               書記官   黃文儀
中    華    民    國   100    年    10    月    19    日
附錄本案論罪科刑法條全文：
中華民國刑法第185條之4
駕駛動力交通工具肇事，致人死傷而逃逸者，處 6 月以上 5 年
以下有期徒刑。
中華民國刑法第284條第1項
因過失傷害人者，處 6 月以下有期徒刑、拘役或 5 百元以下罰
金，致重傷者，處 1 年以下有期徒刑、拘役或 5 百元以下罰金
。